---
title: "상관분석"
author: "jugahy"
date: "`r Sys.Date()`"
output: html_document
---

```{r setup, include=FALSE}
knitr::opts_chunk$set(echo = TRUE)
```

# 데이터 불러오기
```{r}
library(readxl)

df <- read_excel("~/Rstudy/DATA.xlsx")
df
```

##### str() 함수를 통해 데이터 구조 확인
```{r}
str(df)
```

##### 결측값이 연산에 포함되는 순간 그 결과값은 무조건 na이므로 결측값 확인하고 결측값이 있다면 해결
* 가족친화제공만족도
* 원격근무만족도
```{r}
colSums(is.na(df))

```


##### 결측값이 존재하는 위치에서는 연산하지 않고 넘어감
```{r}
cor(df[,], use="pairwise.complete.obs")

```


##### 산점도를 이용하여 두 변수 간에 관련성을 그림을 이용하여 시각적으로 파악

```{r, message=FALSE, warning=FALSE}
install.packages("magrittr", repos = "http://cran.us.r-project.org")
install.packages("dplyr", repos = "http://cran.us.r-project.org")


library(magrittr)
library(dplyr)
```

```{r}
a <- df %>%
    group_by(직무스트레스) %>%
    summarise(이직의도 = mean(이직의도))
```

```{r}
attach(df)
plot(a[["이직의도"]]~a[["직무스트레스"]],main="직무스트레스와 이직의 연관성", xlab="직무스트레스", ylab="이직의도", cex=1, pch=1, col="red")

```

##### 공분산
* 2개의 확률변수의 상관정도를 나타내는 값인데, 만약 2개의 변수 중 하나의 값이 상승하는 경향을 보일 때 다른 값도 상승하면 공분산의 값은 양수, 반대로 다른 값이 하강하는 경향을 보이면 공분산의 값은 음수

```{r}
cov(df[["이직의도"]],df[["직무스트레스"]])
```

##### 상관계수의 검정
* 귀무가설 "상관관계가 없다"에 대한 검정 결과 p-value < 2.2e-16 값이 나왔으므로 **귀무가설을 기각**할 수 있음을 알 수 있습니다.
* 그 외에 검정통계량의 값(t), 95% 신뢰구간, 표본상관계수 등을 확인할 수 있습니다.
```{r}
cor.test(df[["이직의도"]], df[["직무스트레스"]])

```


##### 상관관계 시각화
```{r, message=FALSE, warning=FALSE}
install.packages("corrplot", repos = "http://cran.us.r-project.org")
library(corrplot)
```



```{r}
x <- cor(df[,])
corrplot(x)

```














